【裁判字號】    92,親,51
【裁判日期】    920627
【裁判案由】    
【裁判全文】
臺灣桃園地方法院民事判決  九十二年度親字第五一號
    原      告    乙○○
    訴訟代理人    徐建弘律師
    被      告    甲○○
    兼法定代理人  丙○○
右當事人間請求否認子女事件，本院判決如左：
    主    文
確認被告甲○○非被告丙○○自原告乙○○受胎所生之子。
訴訟費用由被告負擔。
    事    實
甲、原告方面：
  一、聲明：主文所示。
  二、陳述：緣原告乙○○與被告丙○○於民國八十二年二月十八日結婚，嗣於八十
      六年三月十三日離婚，於婚姻關係存續中，原告於八十五年九月二十八日生下
      一子即被告甲○○，惟其時原告與被告丙○○感情不睦，業已分居多年，彼此
      不相聞問，是被告甲○○應非被告丙○○自原告受胎所生，且被告丙○○於九
      十二年三月二十八日突然造訪原告，告知被告甲○○出生之事實，原告於是時
      始知悉被告甲○○出生，為此提起本件訴訟。
  三、證據：提出戶籍謄本二件為證。
乙、被告方面：
  一、聲明：同意原告之請求。
  二、陳述：被告甲○○確非被告丙○○自原告受胎所生之子，被告丙○○於本件訴
      訟提起前約二、三個月才告訴原告關於甲○○出生之事實。
丙、本院依職權囑託財團法人長庚紀念醫院鑑定被告甲○○與訴外人林振雄間之親子
    血緣關係。
    理    由
一、按「妻之受胎，係在婚姻關係存續中者，推定其所生子女為婚生子女。前項推定
    ，如夫妻之一方能證明妻非自夫受胎者，得提起否認之訴。但應於知悉子女出生
    之日起，一年內為之。」民法第一千零六十三條定有明文。原告主張兩造於八十
    二年二月十八日結婚，嗣於八十六年三月十三日離婚，原告於八十五年九月二十
    八日生下被告甲○○之事實，有戶籍謄本在卷可稽，又為被告所不否認，堪信為
    真實。是依上開規定，應推定被告甲○○為原告乙○○與被告丙○○之婚生子。
    但原告主張被告甲○○受胎時，其與被告丙○○已經分居，互不聞問之事實，亦
    為被告所不爭執，且本院財團法人長庚紀念醫院鑑定被告甲○○與訴外人林振雄
    間之親子血緣關係，業經該院鑑定後提出報告略以：「不能排除林振雄與甲○○
    的親子關係」、「累積親子關係係數（CPI）為0000000.84。就是說『林振雄是
    甲○○的父親』這一個可能性與『任何中國男人偶然具有是甲○○的親生父親所
    不需具備的基因半型』這一個可能性相比，大約是0000000.84倍。」、「親子關
    係概率（PP）為99.9984％。也就是說林振雄與甲○○之父子關係確定率為
    99.9984％。因此『林振雄是甲○○的親生父親』這一個假設由此次測試已實務
    上可以證實。」等語，是原告主張被告甲○○並非被告丙○○自原告處受胎乙節
    ，應可採信。又被告甲○○出生後，以被生父林振雄「認領」辦理出生及認領登
    記於林振雄戶內乙節，有戶籍謄本在卷可稽，被告丙○○亦陳稱：是本件訴訟提
    起前約二、三個月才告訴原告關於甲○○出生之事實等語，從而，原告於知悉被
    告甲○○出生之日起一年內提起本訴，否認被告甲○○為其婚生子為有理由，應
    予准許。
二、結論：本件原告之訴為有理由，依民事訴訟法第七十八條、第八十五條第一項前
    段判決如主文。
中      華      民      國    九十二    年      六      月    二十七    日
                                        臺灣桃園地方法院家事法庭
~B法      官  林望民
右正本證明與原本無異
如對本判決上訴，須於判決送達後二十日內向本院提出上訴狀。
中      華      民      國    九十二    年      七      月      七      日
~B法院書記官  陳玉芬


司法院資訊處製作；財團法人民間司法改革基金會備份。
